# 国有企业整体改制调账以及授权经营土地入账

提问人：linliangdian 时间：2015-07-30 14:31:48
各位好，请教两个关于国有企业改制的问题：
1 、国有企业整体改制是否一定要按照评估结果调账？对于该“国有企业”的定义是什么，是否包括已经属于国有全资控股的国有独资公司？也就是说：国有独资公司整体改制为国有相对控股的股份公司是否一定要按照评估结果调账？
2 、对于现国有独资公司中的划拨土地，在本轮改制为股份公司中，是否一定要将划拨土地转为有偿使用？鉴于出让金金额巨大，如果采取授权经营的模式，即政府将该划拨土地授权上级母公司经营，然后上级母公司再将该授权经营土地评估增资入现国有独资企业的方式。在账务处理中，授权经营以及评估增资，上级母公司如何进行账务处理？
非常感谢！

回答人：chenyiwei
1 、根据《企业会计准则解释第 1 号》第十条和《企业会计准则解释第 2 号》第二条的规定，可以按评估值调账的国有企业改制，仅限于原非公司制国有企业（全民企业）改建为公司，不包括国有独资公司引入新股东、变更控制权或者有限责任公司整体变更为股份公司等情形。 2 、建议咨询当地的国资、国土主管部门，是否可以按照保留划拨用地的方式处置。授权经营的门槛较高，一般要省级批准，目前实际操作中较少见。